【裁判字號】    92,上易,1310
【裁判日期】    920530
【裁判案由】    竊盜
【裁判全文】
臺灣高等法院刑事判決                          九十二年度上易字第一三一○號
    上  訴  人
    即  被  告  乙○○
右上訴人因竊盜案件，不服臺灣桃園地方法院九十一年度易字第二○三七號，中華民
國九十二年三月十二日第一審判決（起訴案號：臺灣桃園地方法院檢察署九十一年度
偵字第一八七一五號），提起上訴，本院判決如左：
    主  文
上訴駁回。
    事  實
一、乙○○夥同薛志帆（經原審法院通緝中）共同基於意圖為自己不法所有之概括犯
    意聯絡，於九十一年十月十二日凌晨一時至同日凌晨四時三十分止，連續在如附
    表所示之桃園縣蘆竹鄉○○○路、福祿一街、忠孝西路一帶，由薛志帆把風，乙○○持其所有且客觀上足供兇器使用之螺絲起子二把為工具，撬開甲○○等人所
    有之自小客車門鎖，竊取車內汽車音響換片箱等財物（詳細之犯罪時間、地點、
    被害人姓名及所竊得財物，均詳如附表所示），其中甲○○所有如附表編號一所
    示之車牌號碼八Ｇ─八九七八號自用小客車右前座車門鎖，以及丙○○所有如附
    表編號四所示之車牌號碼為Ｖ三─五六八一號自用小客車右前座車門鎖均遭乙○○持上開螺絲起子破壞，並將上開自小客車右前座玻璃敲破，致使喪失防閑功能
    而不堪使用，足以生損害於甲○○、丙○○二人。嗣於九十一年十月十二日凌晨
    四時三十分許，在桃園縣蘆竹鄉○○村○○路一一二號前，乙○○、薛志帆二人
    正將竊得之換片箱集中藏放在路旁時，為巡邏員警溫弘戊發覺有異而當場查獲，
    並扣得乙○○所有供竊盜所用之螺絲起子二把。
二、案經甲○○、丙○○訴由桃園縣警察局桃園分局報告臺灣桃園地方法院檢察署檢
    察官偵查起訴。
    理  由
一、右開事實，迭據被告乙○○於警訊、偵查及原審法院調查、審理時坦承不諱，核
    與共同被告薛志帆於警訊及偵訊時所供述之情節相符（以上均見偵卷第五頁至第
    十三頁），並據被害人甲○○、辛○○、戊○○、丙○○、己○○、庚○○、丁○○等人於警訊時分別指訴渠等所有如附表所示之自用小客車車門鎖遭人撬開、
    破壞，車內音響換片箱均遭竊等情甚詳，丙○○並於本院審理中到庭指證其所有
    之小客車確於九十一年十月十二日凌晨停放於桃園縣蘆竹鄉○○路附近，遭竊賊
    破壞門鎖、防盜系統及前座玻璃被敲破，被竊國際牌ＣＤ主機換片箱一台屬實，
    且有贓物領據、代保管條、現場照片六張附卷可為憑證（見偵查卷第十五頁至第
    二五頁、第四十一頁至第四四頁，以及原審卷附之被害人警訊筆錄），而證人即
    查獲員警溫弘戊於原審調查時亦到庭證述：在桃園縣蘆竹鄉○○路一一二號馬路
    旁邊發現有汽車音響用紅布蓋著，當時被告剛好在那邊蓋布，我們發現後就過去
    盤查，後來我們查到七台汽車音響等語綦詳（見原審卷九十一年十二月四日訊問
    筆錄），此外，復有被告所有供本件竊盜行為所用之螺絲起子二支扣案可資佐證
    ，足徵被告乙○○前開自白與事實相符，堪予採信。被告上訴本院後，翻異前供
    ，否認有竊盜之犯行，辯稱：當初係薛志帆要求伊幫其頂罪，說伊為初犯，可獲
    判緩刑，一定沒事，所以伊才承認犯罪，實際上伊並未參與竊盜云云，惟查，被
    告自警訊、偵查，迄原審調查及審理中均坦承夥同薛志帆共同行竊被害人汽車內
    之音響等物，行竊方法係由薛志帆擔任把風，由被告持其所有之螺絲起子為工具
    撬開被害人之汽車門鎖竊取車內音響等物甚詳，核與共犯薛志帆所供犯罪情節相
    符，有筆錄在卷可稽，設如被告係受薛志帆之要求，代薛志帆頂罪，則理應由被
    告一人承認單獨犯罪，薛志帆應否認參與犯罪才是，何以被告及薛志帆均坦承共
    同行竊，足見被告所辯其係代薛志帆頂罪云云，顯不可取。又被告於上訴理由狀
    稱其於九十一年十月十二日凌晨三時許被桃園警察帶回調查時曾遭刑求逼供乙節
    ，訊據被告供稱，其所稱遭警員刑求逼供，並無任何證據等語，已難遽予採信，
    且被告於警方移送原審檢察官偵查中及原審審理中，仍坦承與薛志帆共同行竊，
    從未抗辯其遭警刑求逼供之事，則其於上訴本院後始辯稱其遭警刑求逼供，顯係
    圖卸刑責之詞，毫無可採。其犯罪事證明確，犯行洵堪認定，應予依法論科。
二、按扣案二支螺絲起子，其中鐵製一字起子長約十六公分，金屬部分長七點五公分
    ，一頭尖銳，另一支十字起子亦為鐵製，長約二十一公分，金屬部分長約十三公
    分，一頭尖銳，業經原審當庭勘驗屬實（見原審九十一年十二月四日訊問筆錄）
    ，在客觀上均足以對人之生命、身體構成威脅，自均屬兇器之一種。是核被告乙○○前開所為，係犯刑法第三百二十一條第一項第三款之攜帶凶器竊盜罪及刑法
    第三百五十四條毀損罪。被告乙○○與共同被告薛志帆二人間，就上開加重竊盜
    罪行及毀損罪行，均有犯意聯絡與行為分擔，為共同正犯。又被告乙○○先後所
    為如附表所示之七次加重竊盜犯行及二次毀損犯行，均時間緊接，方法相同，且
    所犯均係構成要件相同之罪名，顯均係基於概括之犯意反覆為之，均應依刑法第
    五十六條連續犯之規定，各論以一罪並均依法加重其刑。另被告乙○○就附表編
    號一、四所為攜帶兇器加重竊盜罪及毀損罪二罪間，有方法、結果之牽連關係，
    應依刑法第五十五條後段規定，從一重論以攜帶兇器加重竊盜罪。
三、原審以被告乙○○犯罪事證明確，引用刑法第二十八條、第五十六條、第三百二
    十一條第一項第三款、第三百五十四條、第五十五條，罰金罰鍰提高標準條例第
    一條第一項前段，審酌被告乙○○前無犯罪紀錄，此有台灣高等法院被告全國前
    案紀錄表在卷足憑，素行尚稱良好，並斟酌被告乙○○之犯罪動機、目的、手段
    、行竊之次數、所竊得財物之價值與犯罪後坦承犯行之態度等一切情狀，量處有
    期徒刑九月，以資懲儆。扣案螺絲起子二支，為被告乙○○所有，且係供本件竊
    盜、毀損犯行所用之物，業據被告乙○○於警訊及原審審理時供明在卷（見偵卷
    第七頁反面、原審卷九十一年十二月四日訊問筆錄），爰依刑法第三十八條第一
    項第二款規定沒收之。經核其認事用法均無不當，量刑亦屬妥適，應予維持。被
    告上訴意旨，否認犯罪，指摘原審判決不當，為無理由，應予駁回。
據上論斷，應依刑事訴訟法第三百六十八條，判決如主文。
本案經檢察官周誠南到庭執行職務。
中    華    民    國    九十二    年       五       月     三    十     日
                              臺灣高等法院刑事第二庭
                                  審判長法  官  蔡  長  溪
                                        法  官  楊  貴  志
                                        法  官  林  俊  益
右正本證明與原本無異。
不得上訴
                                        書記官  洪  雪  娥
中    華    民    國    九十二    年       五       月     三    十     日
附錄：本案論罪科刑法條全文
刑法第三百二十一條
  犯竊盜罪而有左列情形之一者，處六月以上五年以下有期徒刑：
  一、於夜間侵入住宅或有人居住之建築物、船艦，或隱匿其內而犯之者。
  二、毀越門扇、牆垣或其他安全設備而犯之者。
  三、攜帶兇器而犯之者。
  四、結夥三人以上而犯之者。
  五、乘火災、水災或其他災害之際而犯之者。
  六、在車站或埠頭而犯之者。
  前項之未遂罰之。
刑法第三百五十四條
毀棄、損壞前二條以外之他人之物或致令不堪用，足以生損害於公眾或他人者，處二
年以下有期徒刑、拘役或五百元以下罰金。
附表
┌──┬───┬────┬─────┬─────┬───────────┐
│編號│被害人│時    間│地      點│竊取之財物│方        式          │
├──┼───┼────┼─────┼─────┼───────────┤
│一  │甲○○│九十一年│桃園縣蘆竹│國際牌ＣＤ│乙○○持其所有之螺絲起│
│    │      │十月十二│鄉五福村福│主機換片箱│子破壞車牌號碼八Ｇ─八│
│    │      │日凌晨一│祿一街附近│一台（機號│九七八號自小客車之右前│
│    │      │時許至四│          │ＣＸ─ＣＣ│座門鎖並敲破玻璃後，入│
│    │      │時三十分│          │一九三０Ａ│入內竊取汽車音響換片箱│
│    │      │許之期間│          │ＡＴ，值約│（業據被害人領回）    │
│    │      │內某時  │          │一萬元）  │                      │
├──┼───┼────┼─────┼─────┼───────────┤
│二  │辛○○│同上期間│桃園縣蘆竹│國際牌ＣＤ│乙○○以其所有之螺絲起│
│    │（車主│內之某時│鄉南崁村南│八片主機換│子撬開車牌號碼三Ｌ─三│
│    │為黃麗│        │崁路與忠孝│片箱一台（│二一六號自小客車前座之│
│    │芳，譚│        │西路口    │機號ＣＸ─│車門鎖，入內竊取汽車音│
│    │道光為│        │          │ＣＨ七九三│響換片箱（業據被害人領│
│    │使用人│        │          │ＯＡＡＴ，│回）                  │
│    │）    │        │          │值約八千多│                      │
│    │      │        │          │元）      │                      │
│    │      │        │          │          │                      │
│    │      │        │          │          │                      │
├──┼───┼────┼─────┼─────┼───────────┤
│三  │戊○○│同上期間│桃園縣蘆竹│國際牌ＣＤ│乙○○持其所有之螺絲起│
│    │      │內之某時│鄉南美村南│主機換片箱│子撬開車牌號碼Ｚ八─七│
│    │      │        │上路附近  │一台（機號│九０一號自小客車之右前│
│    │      │        │          │ＣＸ─ＤＰ│座車門後，入內竊取汽車│
│    │      │        │          │八０一ＨＣ│音響換片箱（業據被害人│
│    │      │        │          │，值約一萬│領回）                │
│    │      │        │          │元）      │                      │
├──┼───┼────┼─────┼─────┼───────────┤
│四  │丙○○│同上期間│桃園縣蘆竹│國際牌ＣＤ│乙○○持其所有之螺絲起│
│    │      │內之某時│鄉○○路附│主機換片箱│子破壞車牌號碼Ｖ三─五│
│    │      │        │近        │一台（機號│六八一號自小客車之右前│
│    │      │        │          │ＣＸ─ＤＰ│座車門鎖，並敲破右前座│
│    │      │        │          │０八一，八│玻璃後，入內竊取汽車音│
│    │      │        │          │片裝，值約│音響換片箱（業據被害人│
│    │      │        │          │一萬元）  │領回）                │
│    │      │        │          │          │                      │
├──┼───┼────┼─────┼─────┼───────────┤
│五  │己○○│同上期間│桃園縣蘆竹│國際牌ＣＤ│乙○○以其所有之螺絲起│
│    │（車主│內之某時│鄉○○路附│八片主機換│子撬開車牌號碼六Ｓ─一│
│    │為潘月│        │近        │片箱一台（│０三二號自小客車前座之│
│    │香）  │        │          │機號ＣＸ─│車門鎖，入內竊取汽車音│
│    │      │        │          │ＤＰ八八Ｎ│響換片箱（業據被害人領│
│    │      │        │          │號，值約一│回）                  │
│    │      │        │          │萬元）    │                      │
│    │      │        │          │          │                      │
├──┼───┼────┼─────┼─────┼───────────┤
│六  │庚○○│同上期間│桃園縣蘆竹│國際牌ＣＤ│乙○○持其所有之螺絲起│
│    │      │內之某時│鄉○○路附│主機換片箱│子撬開車牌號碼ＨＣ─五│
│    │      │        │近        │一台（機號│六七六號自小客車之右前│
│    │      │        │          │ＣＸ─ＣＣ│座車門鎖後，入內竊取汽│
│    │      │        │          │一九三０Ａ│車音響換片箱（業據被害│
│    │      │        │          │ＡＴ，值約│領回）                │
│    │      │        │          │一萬元）  │                      │
│    │      │        │          │          │                      │
├──┼───┼────┼─────┼─────┼───────────┤
│七  │丁○○│同上期間│桃園縣蘆竹│國際牌ＣＤ│乙○○以其所有之螺絲起│
│    │（車主│內之某時│鄉○○路附│八片主機換│子撬開車牌號碼Ｖ六─五│
│    │為宏祥│        │近        │片箱一台（│０一一號自小客車前座之│
│    │廣告企│        │          │機號不明，│車門鎖，入內竊取汽車音│
│    │業有限│        │          │值約一萬元│響換片箱（業據被害人領│
│    │公司）│        │          │）        │回）                  │
│    │      │        │          │          │                      │
│    │      │        │          │          │                      │
└──┴───┴────┴─────┴─────┴───────────┘


司法院資訊處製作；財團法人民間司法改革基金會備份。
